【裁判字號】    99,審易,1248
【裁判日期】    990831
【裁判案由】    竊盜
【裁判全文】
臺灣桃園地方法院刑事判決            99年度審易字第1248號
公  訴  人  臺灣桃園地方法院檢察署檢察官
被      告  乙○○
上列被告因竊盜案件，經檢察官提起公訴（99年度偵字第15965
號），被告於本院準備程序進行中，就被訴事實為有罪之陳述，
經本院告知簡式審判程序意旨，並聽取公訴人及被告之意見後，
本院裁定改依簡式審判程序審理，茲判決如下：
    主      文
乙○○攜帶兇器竊盜，累犯，處有期徒刑柒月，扣案之剪刀壹把
沒收；又攜帶兇器竊盜，未遂，累犯，處有期徒刑伍月，扣案之
剪刀壹把沒收；應執行有期徒刑拾月，扣案之剪刀壹把沒收。
    事實及理由
一、犯罪事實：緣乙○○(一)前於民國91年間因施用毒品等案件，
    經本院以92年度訴字第1537號判決分別判處有期徒刑9 月、
    6 月，應執行有期徒刑1 年2 月確定；(二)復於92年間因違反
    槍砲彈藥刀械管制條例案件，經臺灣新竹地方法院以93年度
    訴字第111 號判決判處有期徒刑1 年2 月確定；(三)又於93年
    間因施用毒品等案件，經臺灣新竹地方法院以93年度訴字第
    361 號判決分別判處有期徒刑1 年、8 月，應行有期徒刑1
    年6 月確定；(四)另於同年間因連續施用毒品等案件，經本院
    以94年度訴字第1194號判決分別判處有期徒刑1 年4 月、5
    月，應執行有期徒刑1 年6 月確定；上開(一)至(四)各罪刑嗣經
    本院以96年度聲減字第2790號裁定各減其宣告刑二分之一，
    並就(一)至(三)各罪刑定應執行有期徒刑1 年10月確定，就(四)各
    罪刑定應執行有期徒刑9 月確定，而與前揭有期徒刑1 年10
    月入監接續執行，於97年3 月10日縮刑期滿執行完畢（於本
    案構成累犯）。詎其仍不知悔改，竟意圖為自己不法之所有
    ，而為下列行為：(一)於99年5 月29日16時30分許，在桃園縣
    八德市○○路南僑巷17弄10號對面，見甲○○所有牌照號碼
    5855-FA 號之自用小客車停放於路旁，持其所有客觀上足對
    人之生命、身體安全構成威脅，而可供作兇器使用之剪刀1
    把，破壞上開車輛之車門門鎖後（毀損部分未據告訴、起訴
    ），入內竊取高速公路回數票8 張、零錢共新臺幣（下同）
    380 元得手。(二)復於99年5 月29日16時35分許，在桃園縣八
    德市○○路南僑巷18號前，見丙○○所有牌照號碼V2-9633
    號之自用小客車停放於該處，持其所有客觀上足對人之生命
    、身體安全構成威脅，而可供作兇器使用之剪刀1 把，破壞
    上開車輛之右前車門門鎖（毀損部分未據告訴、起訴），正
    欲竊取車內財物時，為警當場查獲而未得逞。嗣於99年5 月
    29日16時35分許，在桃園縣八德市○○路南僑巷18號前為警
    查獲，並扣得上開剪刀1 把（起訴書誤載為2 把），始悉上
    情。
二、證據名稱：
  (一)被告乙○○於警詢、檢察官偵查及本院準備程序時之自白。
  (二)證人即被害人甲○○、丙○○於警詢時之證述。
  (三)桃園縣政府警察局八德分局搜索扣押筆錄、桃園縣政府警察
    局八德分局扣押物品目錄表、贓物領據各1 份及扣案之剪刀
    1 把。
  (四)臺灣高等法院被告前案紀錄表1 份。
三、核被告所為，係犯刑法第321 條第1 項第3 款之攜帶兇器竊
    盜罪及同法第321 條第2 項、第1 項第3 款之攜帶兇器竊盜
    未遂罪。被犯所犯上開2 罪間，犯意各別，行為互殊，應予
    分論併罰。按竊盜之既遂與否，應以是否將所竊之物置於自
    己實力支配之下為斷。被告以其所有之剪刀破壞上開車輛之
    門鎖後，正欲竊取車內財物時，即為警當場查獲而未得逞，
    尚未能將該車內之財物置於自己實力支配之下，係屬未遂。
    被告已著手於竊盜行為之實行而不遂，為未遂犯，依刑法第
    25條第2 項規定，得按既遂犯之刑減輕之。被告有如犯罪事
    實欄一之犯罪科刑及執行完畢紀錄，此有臺灣高等法院被告
    前案紀錄表1 份在卷可按，其於受徒刑之執行完畢後，5 年
    以內故意再犯本件有期徒刑以上之2 罪，皆為累犯，均應依
    刑法第47條第1 項規定加重其刑。被告於犯罪事實欄一(二)之
    部分同時有刑之加重及減輕事由，依法應先加後減之。爰審
    酌被告不思以正當手段獲取財物，竟竊取他人之物，造成被
    害人受有財產上之損害，惟所竊取之物已由被害人領回，及
    其犯罪之動機、目的、手段、所生之損害、犯後坦承犯行、
    態度良好等一切情狀，分別量處如主文所示之刑，暨定其應
    執行之刑，以示懲儆。至扣案之剪刀1 把，為被告所有而供
    犯本案竊盜犯行所用之物，業據被告於本院準備程序及審理
    時供陳在卷，爰依刑法第38條第1 項第2 款之規定，併予宣
    告沒收。
四、應適用之法條：刑事訴訟法第273 條之1 第1 項、第299 條
    第1 項前段、第310 條之2 、第454 條第1 項，刑法第321
    條第1 項第3 款、第2 項、第25條第2 項、第47條第1 項、
    第38條第1 項第2 款、第51條第5 款。
五、如不服本判決，得自收受送達之翌日起10日內向本院提出上
    訴狀（應附繕本），其未敘述上訴理由者，應於上訴期間屆
    滿後20日內補提理由書狀於本院，上訴於臺灣高等法院。
本案經檢察官丁俊成到庭執行職務。
中    華    民    國    99    年    8     月    31    日
                刑事庭        法  官  林靜梅
以上正本證明與原本無異。
如不服本判決應於收受判決後10日內向本院提出上訴書狀，並應
敘述具體理由。其未敘述上訴理由者，應於上訴期間屆滿後20日
內向本院補提理由書( 均須按他造當事人之人數附繕本) 「切勿
逕送上級法院」。
                              書記官  郭怡君
中    華    民    國    99    年    8     月    31    日
附錄本案論罪科刑法條：
中華民國刑法第321 條
犯竊盜罪而有左列情形之一者，處6 月以上、5 年以下有期徒刑
：
一  於夜間侵入住宅或有人居住之建築物、船艦或隱匿其內而犯
    之者。
二  毀越門扇、牆垣或其他安全設備而犯之者。
三  攜帶兇器而犯之者。
四  結夥三人以上而犯之者。
五  乘火災、水災或其他災害之際而犯之者。
六  在車站或埠頭而犯之者。
前項之未遂犯罰之。

司法院資訊處製作；財團法人民間司法改革基金會備份。
